【裁判字號】    90,訴,147
【裁判日期】    900412
【裁判案由】    強盜
【裁判全文】
臺灣屏東地方法院刑事判決                            九十年度訴字第一四七號
    公  訴  人  臺灣屏東地方法院檢察署檢察官
    被      告  甲○○
    指定辯護人  本院公設辯護人丁○○
右列被告因強盜案件，經檢察官提起公訴（九十年度偵字第一一一七號），本院判決
如左：
     主  文
甲○○竊盜，因防護贓物及脫免逮捕，而當場施以強暴，累犯，處有期徒刑參年參月
。
     事  實
一、甲○○竊盜前科累累，曾因民國八十七年間之竊盜案件，經本院判處有期徒刑九
    月確定，於八十九年四月四日執行完畢，猶不知悛悔，意圖為自己不法之所有，
    於八十九年八月二日下午五時十分許，在屏東縣高樹鄉○○村○○路二○八號之
    同慶醫院二○五號病房，徒手竊取該院熟睡中病患乙○○所有之內衣褲一包，得
    手後藏在腋下欲離去之際，適為乙○○之妻丙○○發覺而強將之取回，詎甲○○
    為防護其竊得之贓物，並為脫免逮捕，竟以拳頭毆打並推倒丙○○，致丙○○左
    顳部血腫、右肩挫傷及瘀腫，乙○○見狀下床制止，亦遭甲○○毆打，致受有右
    頭部顳側瘀腫之傷害，而施以強暴，甲○○繼而逃離現場，嗣為警據報後循線查
    獲。
二、案經乙○○、丙○○訴由屏東縣警察局里港分局報請臺灣屏東地方法院檢察署檢
    察官偵查起訴。
     理  由
一、前揭事實，業據被告甲○○坦承在卷，核與告訴人乙○○、丙○○指訴之情節相
    符，並有驗傷診斷書二紙可稽，堪予認定。雖被告稱：伊乃酒後亂性，有聲音要
    伊打丙○○、乙○○云云，然查被告前有累累之竊盜素行，有其前科資料查註紀
    錄表可佐，又訊據被告直言其知偷竊乃不法之行為不諱，顯見其具常人之智慮。
    復參酌被告前於同時期另外所涉之竊盜案件中，對犯案之動機及過程能予詳為答
    述，經臺灣高等法院高雄分院八十九年度上易字第二○八六號案審認無訛，與被
    告於本件應訊之過程者同，足見被告縱患有精神分裂症，惟查無確切之證據，證
    明被告於行為當時，對外界事務之知覺理會及判斷能力全然喪失，或達較普通人
    之平均程度，有顯然減退之情形，從而被告自非可主張其心智之障礙，執為減輕
    刑責之藉口而邀寬典，所辯要屬卸責之詞，委為可採，本件事證明確，犯行洵堪
    認定，應予依法論科。
二、按刑法第三百二十九條之準強盜罪，乃介於強盜罪與竊盜、搶奪罪間之一種處斷
    上之強盜罪，其所稱「強暴、脅迫」，只須行為人有此為行為即足，不以使人達
    於不能抗拒為必要。（最高法院七十四年度台上字第三二二五號、七十九年度台
    上字第五○○號、八十六年度台上字第三六○三號判決參照）。核被告所為，係
    犯刑法第三百二十九條以第三百二十八條第一項強盜論之準強盜罪。又被告曾因
    竊盜案件，經本院判處有期徒刑九月確定，於八十九年四月四日執行完畢，有臺
    灣屏東地方法院檢察署刑案資料查註紀錄表及本院全國前案紀錄表可佐，其於五
    年內再犯本件有期徒刑以上之罪，為累犯，應依刑法第四十七條加重其刑。爰審
    酌被告素行不端，有竊盜前科，甫執行完畢，仍不知惕勵，姑念其犯罪後坦承主
    要之事實，所施暴行未嚴重戕害告訴人二人，所得財物無多等一切情狀，量處如
    主文所示之刑，以資懲儆。
據上論斷，應依刑事訴訟法第二百九十九條第一項前段，刑法第三百二十八條第一項
、第三百二十九條、第四十七條，判決如主文。
本案經檢察官莊啟勝到庭執行職務。
中      華      民      國      九十      年      四    月    十二    日
                                      臺灣屏東地方法院刑事第三庭
                                          法  官  蔡憲德
右正本證明與原本無異。
對於本判決如有不服應於收受送達後十日內向本院提出上訴書狀上訴於台灣高等法院
高雄分院並按他造當事人之人數附具繕本。
                                          書記官  林鴻仁
中      華      民      國      九十      年       四    月   十二    日
附錄本案論罪科刑法條
刑法第三百二十八條第一項（普通強盜罪）
意圖為自己或第三人不法之所有，以強暴、脅迫、藥劑、催眠術或他法，至使不能
抗拒，而取他人之物或使其交付者，為強盜罪，處三年以上十年以下有期徒刑。
刑法第三百二十九條（準強盜罪）
竊盜或搶奪，因防護贓物、脫免逮捕或湮滅罪證，而當場施以強暴脅迫者，以強盜
論。


司法院資訊處製作；財團法人民間司法改革基金會備份。
